臺灣板橋地方法院刑事判決　　　　　　　100年度易字第445號
公　訴　人　臺灣板橋地方法院檢察署檢察官
被　　　告　楊順發
上列被告因竊盜等案件，經檢察官提起公訴（99年度偵字第2122
4 號），本院依簡式審判程序判決如下：
    主  文
楊順發犯如附表所示之竊盜罪，均累犯，各處如附表所示之刑。
應執行有期徒刑捌月，如易科罰金，以新臺幣壹仟元折算壹日。
    事  實
一、楊順發前因竊盜案件，經本院以94年度簡字第1028號刑事簡
    易判決判處有期徒刑八月，緩刑三年確定；然其於上開緩刑
    期間內，復再犯竊盜案件，經本院以94年度易字第725 號刑
    事判決判處有期徒刑一年二月確定，前揭緩刑亦經撤銷。經
    入監接續執行前述二案罪刑後，嗣於民國96年4 月3 日縮刑
    期滿執行完畢。
二、詎楊順發仍不知悛悔，復基於為自己不法所有之意圖，分別
    於附表所示之時、地，徒手竊取各該被害人所有如附表所示
    之物品，得手後旋即逃逸，再將竊得之部分物品，載往臺北
    縣新莊市（現改制為新北市新莊區○○○路370 號之資源回
    收站變賣予鄭仁官（所涉故買贓物部分，由本院另行審結）
    ，得款後花用殆盡。嗣因被害人鄭錦鏇發覺物品遭竊而報警
    處理，經警調閱監視器錄影畫面後始循線查悉上情。
三、案經臺北市政府警察局移送臺灣板橋地方法院檢察署檢察官
    偵查起訴。
    理  由
一、本件被告楊順發所犯係死刑、無期徒刑、最輕本刑為三年以
    上有期徒刑以外之罪，其於準備程序中就被訴事實為有罪之
    陳述，經本院告知簡式審判程序之旨，並聽取公訴人及被告
    之意見後，本院業已於100 年3 月16日當庭裁定進行簡式審
    判程序。是證人即被害人劉進財、黃惠珍、周淑華、鄭錦鏇
    、林鄭麗琴、呂平、李松益於警詢中、證人陳貴美於偵查中
    、證人即同案被告鄭仁官於警詢及偵查中所為之證述，雖均
    係被告以外之人於審判外所為之言詞陳述，然依刑事訴訟法
    第159 條第2 項前段之規定，於簡式審判程序中均得作為證
    據，合先敘明。
二、前揭事實業據被告於警詢、偵訊及本院審理中均坦承不諱，
    核與證人劉進財、黃惠珍、周淑華、鄭錦鏇、林鄭麗琴、呂
    平、李松益於警詢中、證人陳貴美於偵查中、證人即同案被
    告鄭仁官於警詢及偵查中所為之證述相符，並有收受物品、
    舊貨、五金廢料或廢棄物登記表一紙、監視器錄影畫面照片
    八幀、現場採證照片十四幀及扣案物品照片一幀附卷可稽，
    足認被告上開不利於己之自白應屬真實。據此，本案事證明
    確，被告犯行堪以認定。
三、論罪科刑部分：
(一)被告就附表編號三、四、五部分所為，雖均係以侵入被害人
    住處樓梯間之方式為之，然編號四部分係於下午3 時許之日
    間為之，編號三、五部分則無證據證明被告係於夜間為之。
    是雖被告行為後，刑法第321 條第1 項第1 款已於100 年1
    月26日經總統以華總一義字第10000015561 號令修正公布，
    並於同年1 月28日生效，就修正前刑法第321 條第1 項第1
    款僅限於夜間侵入住宅或有人居住之建築物方有適用之規定
    ，擴張加重處罰之範圍為於日間侵入亦有適用，然修正前即
    行為時之規定既較有利於被告，自應適用行為時之法律處罰
    ，而不應論以修正後刑法第321 條第1 項第1 款之加重竊盜
    罪。故核被告就附表所示之行為，均係犯刑法第320 條第1
    項之竊盜罪。又附表編號一、二部分，被告係於99年7 月10
    日在該光華麗園社區門口同時竊取被害人劉進財、黃惠珍所
    有之金紙桶各一只，顯係於密接之時、地以同一方法並基於
    單一犯意接續所為，應包括於一行為予以評價而論以接續犯
    ，僅成立一罪。附表一編號四部分，被告供稱係一次同時竊
    取被害人鄭錦鏇所有之金紙桶及烤肉架，雖證人即被害人鄭
    錦鏇之妻陳貴美於偵查中證稱其係於99年7 月12日發現不鏽
    鋼金桶被偷、7 月16日發現烤肉架被偷等語（參見99年度偵
    字第21224 號偵查卷第93頁），然此與證人鄭錦鏇於警詢中
    所稱：「我住家於7 月16日下午15時遭竊，我住家位於五樓
    ，歹徒由一樓入侵到我住家五樓頂竊走我放置於樓頂防火門
    旁的烤肉架、焚燒紙錢的金桶。」等語不符（參見上開偵查
    卷第46頁），且證人陳貴美僅稱「發現」，亦不能排除同次
    被偷但分別發現之可能性，何況以一般烤肉架之大小當可放
    入金紙桶內一併竊走，被告亦無分次竊取之必要，是此部分
    既無足夠之證據證明被告係分次竊取，依罪疑惟有利於被告
    之原則，即應為有利於被告之認定，僅能認定被告係一次竊
    取上開金紙桶及烤肉架。檢察官起訴意旨認上開附表編號一
    、二部分，及附表編號四之烤肉架、金紙桶部分皆係分別竊
    取，容有誤會，此部分亦經公訴檢察官當庭更正被告本案僅
    成立六竊盜罪，附此敘明。被告所為上開六次竊盜犯行，犯
    意各別、行為互殊，應予分論併罰。
(二)被告前因竊盜案件，經本院以94年度簡字第1028號刑事簡易
    判決判處有期徒刑八月，緩刑三年確定；然其於上開緩刑期
    間內，復再犯竊盜案件，經本院以94年度易字第725 號刑事
    判決判處有期徒刑一年二月確定，前揭緩刑亦經撤銷。經入
    監接續執行前述二案罪刑後，嗣於96年4 月3 日縮刑期滿執
    行完畢乙節，有臺灣高等法院被告前案紀錄表一份在卷可按
    ，其受有期徒刑執行完畢後五年內，故意再犯本件有期徒刑
    以上之各罪，均為累犯，皆應依刑法第47條第1 項之規定加
    重其刑。
(三)本院爰審酌被告前已有竊盜前科，有上開被告前案紀錄表一
    份附卷可稽，猶不知悔悟而再為本件多次竊盜犯行，可徵其
    素行不佳，其犯罪之動機為貪圖不法利益，犯罪手段，兼衡
    所竊取之財物價值介於新臺幣三百五十元至三千元之間（參
    酌各被害人於警詢中所述），並非甚高，各被害人所受損害
    尚非重大，暨其犯罪後坦承犯行之態度等一切情狀，分別量
    處如主文所示之刑，及定其應執行之刑，並均諭知易科罰金
    之折算標準，以資懲儆。
(四)扣案之黑色Ｔ恤一件，僅係被告案發時之穿著，藉以供被害
    人指認身分及與監視器錄影畫面核對，並非被告為犯本案犯
    行所特別穿著之衣物，核與本案犯行間尚無直接關聯，爰不
    予宣告沒收，併此敘明。
據上論斷，應依刑事訴訟法第273 條之1 第1 項、第299 條第1
項前段，刑法第320 條第1 項、第47條第1 項、第41條第1 項、
第51條第5 款，刑法施行法第1 條之1 第1 項、第2 項前段，判
決如主文。
本案經檢察官陳旭華到庭執行職務。
中    華    民    國    100   年    3     月    30    日
                  刑事第九庭  法  官  張紹省
以上正本證明與原本無異。
如不服本判決應於送達後十日內向本院提出上訴狀。
                              書記官  周雅玲
中    華    民    國    100   年    3     月    30    日
附錄本案論罪科刑法條全文：
刑法第320條第1項：
意圖為自己或第三人不法之所有，而竊取他人之動產者，為竊盜
罪，處五年以下有期徒刑、拘役或五百元以下罰金。
附表：
┌──┬─────────┬────────┬─────┬───────┬───────────┐
│編號│日期（民國）及時間│     地  點     │  被害人  │   竊得物品   │        主  文        │
├──┼─────────┼────────┼─────┼───────┼───────────┤
│ 一 │99年7月10日某時   │臺北縣新莊市（現│劉進財    │不鏽鋼材質金紙│楊順發竊盜，累犯，處有│
│    │                  │改制為新北市新莊│          │桶一只（價值約│期徒刑月，如易科罰金│
│    │                  │區，下同）民安西│          │為新臺幣一千二│，以新臺幣壹仟元折算壹│
│    │                  │路173 巷17號光華│          │百元）        │日。                  │
│    │                  │麗園社區門口    │          │              │                      │
├──┼─────────┼────────┼─────┼───────┤                      │
│ 二 │99年7月10日某時   │臺北縣新莊市民安│黃惠珍    │不鏽鋼材質金紙│                      │
│    │                  │西路173 巷17號光│          │桶一只（價值約│                      │
│    │                  │華麗園社區門口  │          │為新臺幣二、三│                      │
│    │                  │                │          │千元）        │                      │
├──┼─────────┼────────┼─────┼───────┼───────────┤
│ 三 │99年7月10日某時   │臺北縣新莊市西盛│周淑華    │不鏽鋼材質金紙│楊順發竊盜，累犯，處有│
│    │                  │街324巷8弄5之1號│          │桶一只（價值約│期徒刑月，如易科罰金│
│    │                  │樓梯間          │          │為新臺幣四百五│，以新臺幣壹仟元折算壹│
│    │                  │                │          │十元）        │日。                  │
├──┼─────────┼────────┼─────┼───────┼───────────┤
│ 四 │99年7月16日下午3時│臺北縣新莊市民安│鄭錦鏇    │不鏽鋼材質金紙│楊順發竊盜，累犯，處有│
│    │許（起訴書附表就金│西路196巷29號5樓│          │桶、烤肉架各一│期徒刑月，如易科罰金│
│    │紙桶部分時間誤載為│樓頂            │          │只            │，以新臺幣壹仟元折算壹│
│    │99年7月12日某時） │                │          │              │日。                  │
├──┼─────────┼────────┼─────┼───────┼───────────┤
│ 五 │99年7月間某日某時 │臺北縣新莊市民安│林鄭麗琴  │不鏽鋼材質金紙│楊順發竊盜，累犯，處有│
│    │                  │西路196巷31號2樓│          │桶一只（價值約│期徒刑月，如易科罰金│
│    │                  │樓梯間          │          │為新臺幣三百五│，以新臺幣壹仟元折算壹│
│    │                  │                │          │十元）        │日。                  │
├──┼─────────┼────────┼─────┼───────┼───────────┤
│ 六 │99年7月間某日某時 │臺北縣新莊市民安│呂平      │不鏽鋼材質金紙│楊順發竊盜，累犯，處有│
│    │                  │西路172巷1弄7號 │          │桶一只（價值約│期徒刑月，如易科罰金│
│    │                  │門口            │          │為新臺幣一千餘│，以新臺幣壹仟元折算壹│
│    │                  │                │          │元）          │日。                  │
├──┼─────────┼────────┼─────┼───────┼───────────┤
│ 七 │99年7月間某日某時 │臺北縣新莊市西盛│李松益    │不鏽鋼材質金紙│楊順發竊盜，累犯，處有│
│    │                  │街324巷8弄2號門 │          │桶一只（價值約│期徒刑月，如易科罰金│
│    │                  │口              │          │為新臺幣六百餘│，以新臺幣壹仟元折算壹│
│    │                  │                │          │元）          │日。                  │
└──┴─────────┴────────┴─────┴───────┴───────────┘